【裁判字號】    92,交抗,14
【裁判日期】    921225
【裁判案由】    違反道路交通管理處罰條例聲明異議
【裁判全文】
臺灣高等法院花蓮分院交通事件裁定                  九十二年度交抗字第一四號
    抗告人即
    受處分人  甲○○
右抗告人因違反道路交通管理處罰條例案件，對於交通部公路總局台北區監理所花蓮
監理站九十二年九月八日所為之花監五字第裁四四─Ｐ00000000號違反道路
交通管理事件裁決處分（原舉發案號：花警交字第Ｐ00000000號），聲明異
議，不服台灣花蓮地方法院中華民國九十二年九月二十九日駁回之裁定（九十二年度
交聲字第五三號），提起抗告，本院裁定如左：
    主  文
抗告駁回。
    理  由
一、抗告人於原法院聲明異議意旨略以：抗告人於民國（下同）九十二年八月二日駕
    駛車號ＪＣ—七九００號自小客車，暫停於慈濟醫院停車場出口稍作休息。不久
    自強派出所警員即與抗告人爭執，並將抗告人拉出車外送上救護車。之後抗告人
    一無所知，直至先生接獲慈濟醫院通知前來接回，其間抗告人所有金錢至少五千
    元不翼而飛，並受有兩手皮下淤傷。經向監理站申訴，竟然僅是修改法條要錢而
    已，只好提出異議，請以給予一合情、合理、合法之說法等語。
二、原法院則以：抗告人所提異議理由，並未指出原處分機關之處罰有何違法之處，
    亦未否認其違規行為，而僅指述警員舉發交通違規時之行為不當。且抗告人於九
    十二年八月五日所提出之受理民眾交通違規陳述單，亦勾選其異議主要理由在於
    「違規屬實，惟另有特殊原因：胡亂檢舉，強制拉人送醫、金錢不翼而飛、皮肉
    受傷」，此有原處分機關第０九二一四號受理民眾交通違規陳述單附卷可稽。抗
    告人既有上開違反道路交通管理處罰條例之行為，則原處分機關依法裁決，處罰
    鍰一千八百元，並計違規點數一點，實無不妥，抗告人所提異議，為無理由。至
    於抗告人所指警員執行舉發期間，其金錢遺失並受有傷害一節，縱屬實情，惟此
    仍無法解免抗告人違規之責任，且亦與本件舉發交通違規所採之製單舉發方式無
    涉，尚難據此認原處分機關之處罰有何違法或不當等語，而駁回抗告人之異議。
三、抗告意旨略以：原裁定謂已繳納罰鍰新台幣（下同）一千八百元，抗告人並未繳
    納該罰鍰，該罰鍰究為何人所繳；抗告人將車子停在慈濟醫院停車場出入口，並
    沒有很長時間；且前向監理站申訴，罰單也名實不符云云。經查：
（一）本院遍查本案卷內資料，並無本件罰鍰已繳之紀錄，原裁定理由欄謂抗告人已
      繳罰鍰一千八百元，應係誤載。
（二）另抗告人確有裁決書所載之違規事實，業據證人即告發之員警陳志龍在本院證
      述甚詳，並有本院調取之抗告人違規停車現場照片二張（照片中顯示抗告人確
      有將車輛停放在慈濟醫院停車場出口，並躺臥於車內座椅情形）在卷足憑；況
      抗告人亦坦承有將車子停在慈濟醫院停車場出入口無訛，堪認證人陳志龍所述
      應屬實情。抗告人辯稱：其將車子停在慈濟醫院停車場出入口，時間不長云云
      ，尚非可採。
（三）本件處理員警原依道路交通管理處罰條例第五十六條第一項第四款、第六十條
      第二項第一款告發，經抗告人申訴後，裁罰機關就道路交通管理處罰條例第五
      十六條第一項第四款部分改依同條項第一款處罰，經核尚無違誤。是抗告人辯
      稱：罰單名實不符，僅是修改法條要錢云云，亦非有理。
（四）綜上所述，本件抗告人所指，並非事實。其抗告為無理由，應予以駁回。
據上論斷，應依道路交通管理處罰條例第八十九條、道路交通案件處理辦法第二十六
條，刑事訴訟法第四百十二條，裁定如主文。
中      華      民      國      九十二    年    十二    月    二十五    日
                                    審判長法  官  林慶煙
                                          法  官  黃永祥
                                          法  官  林德盛
右正本証明與原本無異
本件不得再抗告。
                                    書記官    劉夢蕾
中      華      民      國      九十二    年    十二    月    二十五    日


司法院資訊處製作；財團法人民間司法改革基金會備份。
